臺灣高等法院民事裁定
110年度抗字第648號
抗  告  人  王俊森


上列抗告人因與相對人周秀珍間請求返還擔保金聲明異議事件，
對於中華民國110年4月29日臺灣基隆地方法院110年度事聲字第2
號所為裁定提起抗告，本院裁定如下： 
    主  文
抗告駁回。
抗告費用由抗告人負擔。
    理  由
本件抗告意旨略以：本件相對人寄發予伊行使權利之律師函，
  是否合法送達，容有疑義，原法院本應就此詳加調查卻未調查
  ，率以上開函文之收件人簽名為伊所簽，相對人已合法催告伊
  行使權利為由，准許發還擔保金，原裁定自有違誤，應予廢棄
  云云。
按訴訟終結後，供擔保人證明已定20日以上之期間，催告受擔
  保利益人行使權利而未行使，或法院依供擔保人之聲請，通知
  受擔保利益人於一定期間內行使權利並向法院為行使權利之證
  明而未證明者，法院應依供擔保人之聲請，以裁定命返還其提
  存物，民事訴訟法第104條第1項第3款前段定有明文。前開規
  定，於其他依法令供訴訟上之擔保者準用之，並為同法第106
  條所明定。次按民事訴訟因宣告假執行而提供之擔保金，係備
  作賠償受擔保利益者，將來本案勝訴確定，而因假執行不當所
  定受之損害之用，故民事訴訟法第104條第1項第3款所謂「訴
  訟終結」，自係指本案之訴訟而言。又前開規定所謂「受擔保
  利益人行使權利」，係指向法院起訴或為起訴相同效果之訴訟
  行為（如聲請調解或發給支付命令）而言。
經查，相對人前因請求抗告人給付借款事件，經原法院108年度
  訴字第303號判決相對人勝訴，並同時諭知相對人如以新臺幣(
  下同)77萬元預供擔保得為假執行，相對人乃依上開判決以原
  法院108年度存字第204號提存事件(下稱系爭提存事件)提存77
  萬元後，聲請對抗告人如原裁定附表所示之財產為強制執行，
  並經原法院以108年度司執字第23647號清償債務強制執行事件
  受理在案。嗣抗告人不服本案判決提起上訴，經本院108年度
  上字第1283號民事判決就相對人請求逾169萬元及自民國108年
  7月27日起至清償日止按法定利率計算之利息予以廢棄，並駁
  回相對人此部分之請求，抗告人不服提起上訴，經最高法院10
  9年度台上字第1496號民事裁定駁回上訴確定等情，有民事判
  決書、提存書、原法院108司執字良字第23647號拍賣通知等在
  卷可稽(原法院卷第21-44頁、原法院司聲卷第13-15頁)，堪認
  本案訴訟業已終結。又相對人於109年7月20日以律師函催告抗
  告人行使權利，並已於109年7月21日送達抗告人，此有林金發
  律師事務所民國109年7月17日函、中華郵政股份有限公司基隆
  郵局110年4月22日基營字第1101800151號函及所附之收件人簽
  名一件在卷可證(見原法院司聲卷第49-50頁、原審卷第51-53
  頁)，上開律師函已生合法催告之效力，應堪認定。相對人已
  定21日之期間催告抗告人行使權利，然抗告人迄未就系爭提存
  物所擔保之範圍，向法院起訴或為起訴相同效果之訴訟行為（
  原法院司聲卷第37-43頁），堪認抗告人並未於期間內行使權
  利。
至抗告人所陳系爭擔保金為查封之物，依法相對人亦無法向提
  存所取回云云，僅係相對人無法持本裁定向提存所取回該擔保
  金，須俟該擔保金可予發還時，提存所方准相對人持本裁定取
  回該擔保金而已，與本件擔保金是否應裁定返還無涉。從而，
  相對人以其於訴訟終結後催告抗告人於21日內行使權利而未行
  使，聲請返還系爭提存事件所提存之擔保金77萬元，於法並無
  不合，應予准許。原裁定廢棄原法院司法事務官所為原處分，
  准原法院108年度存字第204號提存事件相對人所提存之擔保金
   77萬元發還一節，並無違誤，抗告意旨指摘原裁定不當，聲
  明廢棄，為無理由，應予駁回。爰裁定如主文。
中　　華　　民　　國　　110 　年　　8 　　月　　3 　　日
                  民事第八庭    
                        審判長法  官  陳邦豪
                              法  官  古振暉
                              法  官  湯美玉
正本係照原本作成。
本裁定除以適用法規顯有錯誤為理由外，不得再抗告。如提起再
抗告，應於收受送達後10日內委任律師為代理人向本院提出再抗
告狀。並繳納再抗告費新臺幣１千元。
中　　華　　民　　國　　110 　年　　8 　　月　　3 　　日
                              書記官  陳美宜